# 收益权的转让是属于其他业务收入还是投资收益？

提问人：wangnl 时间：2016-11-16 20:49:50
我觉得千乘影视是制作方，欢瑞世纪只是投资而已，该项权益转让，应当确认投资收
益。 以下是摘自新时代证券股份有限公司关于《中国证监会行政许可项目审查二次反馈
意见通知书》[160431 号]之反馈意见的核查意见
三、《麻雀》收权益转让收入的确认是否符合《企业会计准则》的规定。 2015 年 5 月 28 日，欢瑞世纪与千乘影视股份有限公司签订电视剧《麻雀》联合摄制合同：总投资 8,000.00 万元，双方各占 50.00%，千乘影视股份有限公司为执行制片方。其后欢瑞世纪支付联合制片款 4,000.00 万元。截止至 2015 年 12 月 31 日，该剧未取得发行许可证，首轮卫视独播权转让给湖南卫视，转让价款1.11 亿元；网络独播权转让给深圳市腾讯计算机系统有限公司，转让价款 1.02 亿元。欢瑞世纪与千乘影视股份有限公司在联合摄制合同约定：若千乘影视股份有限公司于 2015 年 12 月 25 日前未取得发行许可证或就本剧的发行与第三方未签订完成人民币叁亿元以上金额的发行或授权合同，并提交相关发行合同原件给欢瑞世纪，或合同已签订但母带或相关资料未提供给上述发行合同的第三方或其他原因合同不能履行的，则千乘影视股份有限公司以壹亿叁仟万的价格购买欢瑞世纪在本合同中的全部权益（包括权利和义务）。上述条款在约定时点均未满足，因此，根据协议欢瑞世纪将其享有的该剧全部权益以 1.3 亿元转让给千乘影视股份有限公司。
2016 年 4 月欢瑞世纪收到千乘影视股份有限公司支付的第一期转让价款2,600 万元。欢瑞世纪于 2015 年度确认相应的转让收入并结转全部成本。根据双方协议约定， 2015 年度欢瑞世纪享有的电视剧《麻雀》的全部权益已经转移给千乘影视股份有限公司，该商品主要风险和报酬已经转移给千乘影视股份有限公司；欢瑞世纪未对该商品实施有效控制；该商品收入的金额能够可靠计量；该商品经济利益很可能流入欢瑞世纪；相关的已经发生或将发生的成本能0-2-16够可靠地计量。因此， 2015 年度该商品满足收入确认的条件，应当确认为当期营业收入。根据财政部《会计科目和主要账务处理》：本科目（其他业务收入）核算企业确认的除主营业务活动以外的其他经营活动实现的收入，包括出租固定资产、出租无形资产、出租包装物和商品、销售材料、用材料进行非货币性交换（非货币性资产交换具有商业实质且公允价值能够可靠计量）或债务重组等实现的收入。根据上述规定，欢瑞世纪转让的是影视剧《麻雀》的全部权益，《麻雀》在 2015 年度已经拍摄完成，但未取得发行许可证，因此，转让全部权益收入属于其他业务收入，该剧的成本属于其他业务支出。《麻雀》转让全部权益收入的确认符合《企业会计准则》的规定。

回答人：chenyiwei
个人赞同你的意见。该项投资由于执行制片方提供了收益保底的承诺，事实上更多地是一项财务投资；且合同权益转让也与日常业务活动中的发行收入存在业务模式等方面的实质性差异，因此不适合于确认为营业收入（包括其他业务收入），而适合于作为投资收益确认。相应地，当初投出款项时，更适合于作为一项“其他流动／非流动资产”列报。

提问人：zengfengxia 时间：2016-11-18 10:55:54
陈版，在属于财务投资的情形下，若欢瑞也属于影视相关行业，且其经营模式主要为此类操作模式（与其他制作公司合作拍摄，并视不同情况确定分配方式，包括保底，也包括承担风险的发行收入分成），在这种情况下，相关收益权的转让作为营业收入是不是更合理些？

回答人：chenyiwei
如果是专门的影视行业财务投资，也可以。